臺灣嘉義地方法院民事簡易判決
110年度嘉簡字第539號
原      告  劉魏藕  
訴訟代理人  王漢律師  
被      告  黃陳銀招
訴訟代理人  程建誌  
上列當事人間因被告傷害案件，原告提起請求損害賠償之刑事附
帶民事訴訟，經本院刑事庭以110年度嘉簡附民字第20號刑事附
帶民事訴訟裁定移送前來，本院於民國110年9月30日言詞辯論終
結，判決如下：
    主  文
被告應給付原告新台幣（下同）122,338元，及自民國110年4月9
日起至清償日止，按週年利率百分之5計算之利息。
原告其餘之訴駁回。
本判決第1項得假執行。　　
    事實及理由
一、原告主張：被告於109年12月13日8時8分許，在嘉義縣○○鄉○
    ○村○○○0000號附近，持塑膠椅毆打原告之頭部，致原告受有
    頭部鈍傷、腦震盪、鼻骨骨折之傷害（下稱本件傷害），並
    導致原告鼻骨坍塌。原告於遭被告毆打後，每次外出都擔心
    受怕，深怕再遭被告傷害，且自被毆打後每月都要往返醫院
    治療數次，身心遭受極大壓力，而使身體變得比以往更加虛
    弱。被告無端侵害原告之身體法益情節重大，爰依民法第18
    4條第1項前段、第195條第1項前段之規定提起本訴，請求被
    告賠償原告所受損害。原告請求之項目及金額為：㈠醫療費
    用6,138元。㈡看護費用7,800元（2,600元×3日＝7,800元）。
    ㈢就醫交通費8,400元（200元×21次×2＝8,400元）㈣精神慰撫
    金277,662元。並聲明：被告應給付原告300,000元，及自起
    訴狀繕本送達之翌日起至清償日止，按週年利率百分之5計
    算之利息；請准供擔保宣告假執行。
二、被告則辯以：被告不否認有毆打原告之事實，惟因被告罹患
    憂鬱症，又自己一人居住，家人均不知悉本件刑事傷害案件
    ，對於原告所受損害深感抱歉，同意給付原告請求之醫療費
    用6,138元、看護費7,800元、就醫交通費8,400元等部分，
    惟懇請鈞院考量上情，就精神慰撫金部分予以衡酌等語。並
    聲明：原告之訴駁回。
三、法院之判斷：
㈠、原告主張被告有上述侵權行為而致原告受有本件傷害之事實
    ，為被告所不爭執，且被告上述故意傷害行為，業經本院以
    110年度嘉簡字第285號（下稱本件刑案）刑事簡易判決判處
    有期徒刑3月確定，有本件刑案判決在卷可稽（本院卷第9至
    11頁），並經本院調閱上開刑事卷宗查核無誤，應堪信為真
    實。
㈡、按因故意或過失，不法侵害他人之權利者，負損害賠償責任
    ；不法侵害他人之身體或健康者，對於被害人因此喪失或減
    少勞動能力或增加生活上之需要時，應負損害賠償責任；不
    法侵害他人之身體、健康、名譽、自由、信用、隱私、貞操
    ，或不法侵害其他人格法益而情節重大者，被害人雖非財產
    上之損害，亦得請求賠償相當之金額。民法第184條第1項前
    段、第193條第1項、第195條第1項前段分別定有明文。茲就
    原告請求被告賠償之各項損害及金額，是否有據，逐項審究
    如下：
１、醫療費用6,138元、看護費用7,800元、就醫交通費8,400元部
    分：
　　原告主張其因本件傷害，受有醫療費用6,138元、看護費用7
    ,800元、就醫交通費8,400元，為被告所不爭執，並同意給
    付（本院卷第61頁），原告此部分之請求共22,338元，為有
    理由。
２、精神慰撫金277,662元部分：
　　按不法侵害他人人格權，被害人受有非財產上損害，其請求
    加害人賠償相當金額之慰撫金時，法院對於慰撫金之量定，
    應斟酌實際加害情形，所造成影響、被害人痛苦之程度、兩
    造之身分地位、經濟情形及其他各種狀況，以核定相當之數
    額。原告因被告前揭侵權行為而受有本件傷害，其精神上受
    有相當之痛苦，可堪認定。經審酌兩造之身分、地位、經濟
    能力（有兩造稅務電子閘門財產所得調件明細表可參，因屬
    個人隱私，僅予參酌，不予揭露）、被告侵害行為情節、原
    告受有本件傷害之程度及其精神所受打擊之程度等一切情狀
    ，認原告請求精神慰撫金277,662元，尚屬過高，應以100,0
    00元較為適當，逾此範圍之請求，為無理由。
㈢、綜上，原告所受之損害金額共計122,338元。
四、從而，原告基於侵權行為之法律關係，請求被告給付122,33
    8元，及自起訴狀繕本送達翌日即110年4月9日（110年度嘉
    簡附民字第20號卷第11頁）起至清償日止，按年息百分之5
    計算之利息，為有理由，應予准許。逾此範圍之請求，為無
    理由，應予駁回。
五、本件係就民事訴訟法第427條訴訟適用簡易程序所為被告部
    分敗訴之判決，爰依同法第389條第1項第3款之規定，職權
    宣告假執行。至於原告雖亦陳明願供擔保請准宣告假執行，
    然應僅為促請法院注意之性質，爰不另為准駁之諭知。
六、本件係刑事附帶民事訴訟，由合議庭裁定移送民事庭之事件
    ，依刑事訴訟法第504條第2項之規定，免納裁判費，亦無其
    他訴訟費用支出，本件無應確定訴訟費用額必要。
中　　華　　民　　國　　110 　年　　10　　月　　14　　日
                        臺灣嘉義地方法院嘉義簡易庭
                                  法　官　陳美利
以上正本係照原本作成。
如對本判決上訴，須於判決送達後20日內向本庭（嘉義市文化路
308之1號）提出上訴狀（均須按他造當事人之人數附繕本）。如
委任律師提起上訴者，應一併繳納上訴審裁判費。
中　　華　　民　　國　　110 　年　　10　　月　　14　　日
                                  書記官  林金福